【裁判字號】    95,簡上,106
【裁判日期】    950329
【裁判案由】    恐嚇取財
【裁判全文】
臺灣桃園地方法院刑事判決             95年度簡上字第106號
上  訴  人  臺灣桃園地方法院檢察署檢察官
被      告  甲○○
                    （現另案在臺灣臺北監獄執行中）
上列上訴人，因被告恐嚇取財案件，不服本院94年度壢簡字第22
69號，中華民國95年1 月16日第1 審判決（聲請簡易判決處刑案
號：臺灣桃園地方法院檢察署94年度偵字第18825 號）提起上訴
，本院管轄第2 審之合議庭判決如下：
    主  文
上訴駁回。
    事實及理由
一、本案經本院審理結果，認原審以被告甲○○所為，係犯刑法
    第30條第1 項前段、第346 條第1 項之幫助恐嚇取財罪，且
    為累犯，判處其有期徒刑4 月，並諭知易科罰金之折算標準
    為以300 元折算1 日，認事用法及量刑均無不當，應予維持
    ，並引用原審判決書記載之事實、證據及理由（如附件）。
二、檢察官上訴意旨略以：被告可預見某姓名年籍不詳之人無故
    蒐集他人帳戶存摺、提款卡使用，將可能藉收購之帳戶遂行
    財產上犯罪之目的，且明知提供其金融機構帳戶予不明人士
    ，易為歹徒作為財產犯罪之工具，竟貪圖小利，容認該姓名
    年籍不詳之人使用其帳戶以遂行詐騙他人財物犯行之犯意，
    於民國93年4 月13日，至合作金庫銀行昌平分行申請帳號為
    0000000000000 號帳戶，領得該帳戶存摺、密碼後，於同年
    4 月13日至29日間某日，在臺中市仁愛醫院附近，以新臺幣
    2,000 元之價格，將上開帳戶存摺、印鑑、密碼出賣予真實
    姓名年籍不詳之人，該不詳之人所屬之詐欺集團成員，以意
    圖為自己不法所有之犯意聯絡，於93年6 月5 日下午3 時許
    ，以向洪家榛發送其信用卡遭他人盜刷須與簡訊所載之電話
    聯絡等語不實之行動電話簡訊為詐騙方式，致洪家榛陷於錯
    誤，而依照該不詳人士之指示，前往設於高雄市苓雅區高新
    銀行之提款機，轉帳90,697元至被告之上開合作金庫銀行昌
    平分行帳戶內，再由不詳人士以被告之金融卡提領詐得之款
    項。被告上開出賣帳戶之幫助詐欺犯行與本案判決認定之前
    開幫助恐嚇取財犯行，犯罪時間緊接，手段相同，所犯罪名
    又同一，顯基於概括之犯意反覆為之，為連續犯，屬裁判上
    之一罪，原審未予審酌，自有未洽，提起上訴，請求撤銷原
    判決，另為適當之判決等語。
三、按連續犯之所謂出於概括犯意，必須其多次犯罪行為自始均
    在1 個預定犯罪計劃以內，出於主觀上始終同一犯意之進行
    ，若中途另有新犯意發生，縱所犯為同一罪名，究非連續其
    初發的意思，即不能成立連續犯（最高法院70年度臺上字第
    6296號判例意旨參照）。經查，被告出賣其合作金庫銀行昌
    平分行帳戶予姓名年籍不詳之人之行為時間係93年4 月13日
    至29日間某日，而原審判決認定之犯罪事實即被告出賣其中
    國信託商業銀行天母分行帳戶之行為時間為94年4 月間某日
    （詳臺灣桃園地方法院94年度偵字第18825 號偵查卷宗第9
    頁），行為時間相隔約1 年，已非緊接；且被告係於94年4
    月18日始向中國信託商業銀行天母分行申請上開帳戶（詳苗
    栗縣警察局竹南分局刑案偵查卷宗第4 頁、第8 至10頁），
    難認被告於出賣其合作金庫銀行昌平分行帳戶之際，即已預
    想另出賣其中國信託商業銀行天母分行之帳戶，是被告應不
    能成立連續犯，原審未併予審理，即無不當或違法。原審判
    決認定之犯罪事實與檢察官所指原審未及審酌之部分，應係
    另行起意所為，本案起訴效力無從及之，本院自不得併予審
    理，是檢察官就此據以提起上訴為無理由，應予駁回，並退
    回檢察官另依法處理。
據上論斷，應依刑事訴訟法第455 條之1 第3 項、第368 條、第
373 條，判決如主文。
本案經檢察官柯怡如到庭執行職務。
中    華    民    國    95    年    3     月    29    日
                  臺灣桃園地方法院刑事第五庭
                      審判長法  官  潘政宏
                            法  官  周炳全
                            法  官  張明儀
以上正本證明與原本無異。
不得上訴。
                            書記官  吳瓊英
中    華    民    國    95    年    3     月    29    日


司法院資訊處製作；財團法人民間司法改革基金會備份。
